【裁判字號】    97,交聲,1900
【裁判日期】    971111
【裁判案由】    交管條例聲異
【裁判全文】
臺灣板橋地方法院交通事件裁定        97年度交聲字第1900號
原處分機關  臺北市交通事件事件裁決所
異  議  人
即受處分人  甲○○
上列異議人因違反道路交通管理處罰條例案件，不服臺北市交通
事件事件裁決所中華民國97年6 月26日北市裁二字第裁22-1AD23
9882號裁決處分（舉發案號：臺北縣政府交通局97年6月26日北
市交停字第1AD239882 號），聲明異議，本院裁定如下：
    主  文
異議駁回。
    理  由
一、原處分意旨略以：異議人即受處分人甲○○所有之車號CIY-
    760 號重型機車，於民國97年6 月9 日12時37分許，經人駕
    駛行經臺北市○○○路○ 段2 號處，因有「佔用卸貨停車格
    」之違規行為，經臺北市停車管理處稽查人員以科學儀器取
    得證據資料，製單對於該車所有人即異議人逕行舉發，並查
    證違規屬實，爰依道路交通管理處罰條例第56條第1 項第9
    款規定裁處罰鍰新臺幣（下同）600 元。
二、異議意旨略以：異議人當時在旁邊打電話，因機車發不動，
    想請機車行將之載走。執行稽查之交通助理員應知異議人在
    旁邊打電話，竟拿相機一拍就走，不通情理。當時機車踏墊
    上有重要手提包及文件，異議人下來打電話，人車距離不到
    1 公尺，事後異議人也將機車挪到別處等待救援，僅是暫停
    而非停車。異議人本身也是執法人員，車上有重要東西，人
    在旁邊，稽查人員未予勸告，不通情理。且於該處停留不到
    1 分鐘。不能因為績效壓力，引起民怨。該路段緊鄰忠孝西
    路，眾人均知不能亂停車，且取締密集，異議人再笨也不會
    在該處停車云云。
三、按汽車發生故障不能行駛，應即設法移置於無礙交通之處。
    停車時間、位置、方式及車種，如公路主管機關、市區道路
    主管機關或警察機關有特別規定時，應依其規定，道路交通
    安全規則第112 條第1 項第12款、第15款定有明文。次按汽
    車駕駛人停車時，停車時間、位置、方式、車種不依規定者
    ，處600 元以上1,200 元以下罰鍰，道路交通管理處罰條例
    第56條第1 項第9 款規定明確。又汽車駕駛人之行為有違規
    停車，或經以科學儀器取得證據資料證明其行為違規，當場
    不能或不宜攔截製單舉發者，得逕行舉發；上開逕行舉發，
    應記明車輛牌照號碼、車型等可資辨明之資料，以汽車所有
    人為被通知人製單舉發，道路交通管理處罰條例第7 條之2
    第1 項第5 款、第7款、同條第4 項亦有明定。
四、經查：本件異議人即受處分人甲○○所有之車號CIY-760 號
    重型機車，於民國97年6 月9 日12時37分許，經人駕駛行經
    臺北市○○○路○ 段2 號處，因有「佔用卸貨停車格」之違
    規行為，經臺北市停車管理處稽查人員以科學儀器取得證據
    資料，製單對於該車所有人即異議人逕行舉發，嗣異議人依
    限提出申訴，經原處分機關函請舉發單位查復並綜合相關資
    料審查結果，認上開違規屬實，遂依道路交通管理處罰條例
    第56條第1 項第9 款規定裁處罰鍰600 元等情，此有採證照
    片1 幀、舉發通知單1 紙、臺北市停車管理工程處97年7 月
    8 日北市停管字第09733692000 號函影本1 份、違反道路交
    通管理事件裁決書1 紙附卷可稽。觀諸上揭採證照片，異議
    人所有之重型機車，當時確係停放在藍白格線之內，地面標
    示「貨」、「裝」等字（其餘文字未在拍攝畫面中或被機車
    擋住），堪認上揭臺北市停車管理工程處函文所載：「停車
    處所（裝卸貨停車位）係供『貨車』裝卸貨使用，已於管制
    標誌牌面上說明為『貨車裝卸專用區』且於地面以藍白格線
    及標字標明以供駕駛人遵循辨識，車輛駕駛人理應遵守交通
    管制設施」等語屬實。而異議人對於其重型機車有停放在「
    貨車裝卸專用區」之事實，自始未加爭執，其違規停車甚為
    明確。雖異議人以前詞置辯，惟汽車應依停車時間、位置、
    方式及車種之規定為停車者，不限於一般停車，尚包括臨時
    停車在內。縱認異議人所辯非虛，其因機車故障不能行駛，
    依法應即設法移置於無礙交通之處，既無任何急迫或其他不
    得已之狀況，其貿然將機車臨時停放在「貨車裝卸專用區」
    ，即屬違反行政法上之義務，自應接受處罰。又依上揭臺北
    市停車管理工程處函文所示：「案經執勤人員證實，告發當
    時係因駕駛人不在現場，即依違規事實採證並將告發通知單
    （標示聯）夾於機車車首，完成告發程序」等語，足認本件
    稽查人員於在場製單舉發之時，異議人未在機車旁邊，自然
    無從勸導。異議人所稱：稽查人員未予勸告，即製單舉發，
    不通情理云云，亦無可採。
五、從而，本件舉發單位認異議人所有之重型機車，於上揭時、
    地，經人駕駛有「佔用卸貨停車格」之違規行為，因當場不
    能或不宜攔截製單舉發，經臺北市停車管理處稽查人員以科
    學儀器取得證據資料，製單對於該車所有人即異議人逕行舉
    發，嗣異議人依限到案提出申述後，原處分機關依道路交通
    管理處罰條例第56條第1 項第9 款及違反道路交通管理事件
    統一裁罰基準表之規定，裁處罰鍰600 元，均屬有據，核無
    違法或不當之處。異議人執持前詞，對原處分機關所為之裁
    決處分聲明異議，核無理由，應予駁回。
六、依道路交通管理處罰條例第87條第2 項，道路交通案件處理
    辦法第19條，裁定如主文。
中    華    民    國    97    年    11    月    11    日
                  交通法庭  法  官  朱嘉川
以上正本證明與原本無異。
如不服本裁定，應於送達後5 日內，向本院提出抗告狀。
                            書記官  陳聖儒
中    華    民    國    97    年    11    月    11    日


司法院資訊處製作；財團法人民間司法改革基金會備份。
